

Asri Winda Lestari S.

Customer service/Admin Gudang

Kontak

- **** 0812 8726 3554
- windasinaga89@gmail.com
- Perum. Benda Baru
 Jl.Bhayangkara blok E27/No.18,
 Benda Baru, Pamulang

Pendidikan

2010-2013

Bina Sarana Informatika

Fakultas Ilmu Bahasa Inggris

Skill

- Ms Word
- Excel
- Power Point
- Canva
- Membuat Prakarya
- Mendongeng
- Berinteraksi dengan anak
- Mampu bekerja dalam tim

Profil

Menjadi Customer Service selama 2 tahun memberi saya pembelajaran tentang komunikasi yang baik antar tim,di ajarkan bekerja pintar, memberi ilmu penyelesaian masalah dan memperdalam skill di MS Word, penggunaan Excel,Power Point, hingga Canva. Mendapat skill berbicara yang baik dan dibiasakan menjadi pendengar yang baik.

Pengalaman Kerja

Mar 2022 - Jun 2023

Customer Support

- Membalas chat via WhatsApp,chat e-commerce & Menjawab pertanyaan saat offline di event
- Menjelaskan dan menawarkan program/produk perusahaan pada customer
- Mengirim undangan secara broadcast dengan tamplate yg sudah disediakan

Nov 2018 - Sept 2021

Warehouse Admin

- Bertanggung jawab atas keluar dan masuk barang poroduksi
- Melakukan stokopname berkala dan membuat laporan stokopname
- Melaporkan ketersediaan barang produksi & mengatur pembelian ke supplier

Apr 2018 - Nov 2018

Costomer Service Offline Store (Contrack)

- Menyambut customer yang datang ke toko offline dan menjelaskan produk perusahaan pada customer
- Membalas chat via WhatsAp & Telepon
- Membuat laporan harian